臺灣高等法院花蓮分院刑事判決　　　　 96年度上易字第194號
上　訴　人　臺灣臺東地方法院檢察署檢察官
被　　　告　丁○○
　　　　　　　　　　　5樓
　　　　　　　　　　現羈押於臺灣花蓮看守所
上列上訴人因被告詐欺案件，不服臺灣臺東地方法院96年度易字
第 214號中華民國96年10月26日第一審判決（起訴案號：臺灣臺
東地方法院檢察署96年度偵緝字第104 號），提起上訴，本院判
決如下：
    主  文
上訴駁回。
    理  由
一、本案經本院審理結果，認第一審判決認被告丁○○犯刑法第
    339條第1項詐欺取財罪，就詐欺被害人甲○○部分判處有期
    徒刑1年8月；就詐欺被害人丙○○○部分判處有期徒刑1 年
    ，減為有期徒刑6月，並定執行刑有期徒刑2年。認事用法及
    量刑均無不當，應予維持，並引用第一審判決書記載之事實
    、證據及理由（如附件）。
二、檢察官依被害人請求，提起上訴意旨略以：被告在原審聲明
    願賠償被害人之財物損失，然迄今未與被害人達成和解，犯
    後態度不佳，原審量刑過輕等語。
三、然按量刑輕重，係屬事實審法院得依職權自由裁量之事項，
    苟已斟酌刑法第57條各款所列情狀而未逾越法定刑度，不得
    遽指為違法。查原審已斟酌被告正值壯年，不圖以正當工作
    賺取金錢，竟思不勞而獲，結夥以前述之戲劇式集團組成「
    金光黨」訛詐之方式，利用人性貪慾之弱點，刻意挑選年邁
    獨行之長者進行施詐，利用被害人一時思慮不週，難於辨識
    箇中機巧，進而遂其施詐騙術，令被害人之畢生積蓄所得瞬
    間化為泡影，求償無門，惡性非淺，影響社會治安甚鉅，另
    參以被告在該犯罪集團中負責把風監視工作、分贓所得金額
    、犯罪後坦承犯行、及迄未與被害人達成民事和解等，有關
    刑法第57條各款所列一切情狀，始分別量處如上述刑度。綜
    合以觀，原審量刑自無不當。故上訴人以原審量刑過輕為由
    提起上訴，尚無理由，應予駁回。
據上論斷，應依刑事訴訟法第373條、第368條，判決如主文。
本案經檢察官戊○○到庭執行職務。
中　　華　　民　　國　　96　　年　　12　　月　　25　　日
                        審判長法  官  何方興
                              法  官  林鳳珠
                              法  官  林德盛
以上正本證明與原本無異。
本件判決不得上訴。
                              書記官  劉妙娘
中　　華　　民　　國　　96　　年　　12　　月　　25　　日
附錄  論罪科刑法條：
中華民國刑法第339條
意圖為自己或第三人不法之所有，以詐術使人將本人或第三人之
物交付者，處5年以下有期徒刑、拘役或科或併科1千元以下罰金
。
以前項方法得財產上不法之利益或使第三人得之者，亦同。
前2項之未遂犯罰之。
附件：
臺灣臺東地方法院刑事判決　　　　　　　 96年度易字第214號
公　訴　人　臺灣臺東地方法院檢察署檢察官
被　　　告　丁○○
選任辯護人　蕭芳芳 律師
上列被告因詐欺案件，經檢察官提起公訴 (96年度偵緝字第104
號)，被告於本院準備程序進行中就被訴事實為有罪之陳述，經
本院合議庭裁定由受命法官獨任進行簡式審判程序，判決如下：
    主  文
丁○○共同意圖為自己不法之所有，以詐術使人將本人之物交付
，處有期徒刑壹年捌月；又共同意圖為自己不法之所有，以詐術
使人將本人之物交付，處有期徒刑壹年，減為有期徒刑陸月。應
執行有期徒刑貳年。
    犯罪事實
一、丁○○與鐘安龍(另由檢察官偵辦中)及真實姓名年籍不詳綽
    號「淑珍」、「阿秀」之成年女子等人，共同基於意圖為自
    己不法所有之犯意聯絡，於民國95年間組成金光黨詐騙集團
    ，於附表所示時間、地點，由鐘安龍負責駕駛自小客車、丁○○騎乘機車尾隨在後負責把風，並由姓名年籍不詳綽號「
    淑珍」、「阿秀」之成年女子分別扮演智能不足者及搭訕攀
    談者，見有衣著富裕且年長獨行之女性如附表所示甲○○等
    人時，即由負責把風之丁○○、鐘安龍在旁監視往來人車，
    阻隔他人接近甲○○等人，由扮演智能不足者向甲○○等人
    問路，另名成年女子則上前與甲○○等人攀談，佯稱：智能
    不足之女子身懷鉅款，出手闊綽，如甲○○等人出示現金給
    該女子看，該女子會餽贈同額金錢，可以此方式取得智能不
    足者身上之金錢，之後由伊與甲○○等人平分等語，藉此取
    信甲○○等人，使甲○○等人陷於錯誤，誤認可自智能不足
    女子受贈金錢，遂應允隨同扮演智能不足者及搭訕者之2名
    集團成員共同乘坐擔任司機之鐘安龍駕駛之車輛返回甲○○
    等人住處拿取存摺、印章以前往金融行庫提款，行至甲○○
    等人住處附近，渠等為免遭警查獲，遂先讓甲○○等人下車
    自行返家拿取存摺、印章，並由丁○○騎乘機車尾隨在後，
    察看甲○○等人是否有返家拿取存摺、印章，或因發覺進而
    有報警之情形。迨甲○○等人拿取存摺、印章後，丁○○隨
    即以其所使用門號為0000000000號行動電話與鐘安龍使用門
    號為0000000000號行動電話聯絡鐘安龍前往搭載甲○○等人
    ，迨接近金融行庫時，再要求甲○○等人自行搭乘計程車前
    往領款，並由丁○○騎車尾隨在後，察看甲○○等人有無前
    往領款，並以上開電話聯絡通知鐘安龍。嗣甲○○等人領款
    返回鐘安龍駕駛之自小客車內後，該負責搭訕之成年女子即
    要求甲○○等人將現款出示給智能不足者查看，並於甲○○
    等人交付領取之現金後，趁甲○○等人不注意時藉機調包，
    交還相同包裝內容物為鋁箔包飲料之報紙包裹，致令甲○○
    等人由外觀上難以辨識有何差異，而誤認賺得一倍現金，該
    負責搭訕之成員見財物業已得手，無繼續與甲○○等人周旋
    之必要，即藉故要求甲○○等人下車 (詳細時間、地點、被
    害人、行為人、犯罪方法及所得財物均詳如附表所示)。甲○○等人不知有詐而聽命下車後，集團成員旋即駕車逃逸。
    丁○○等人即以此方式合計詐得新臺幣 (下同)164 萬6千元
    及白金項鍊1條 (價值約1萬5千元)、及戒指1只 (價值約9千
    元)，丁○○並分得2萬元。嗣甲○○等人返家後打開包裹查
    看，發現其內均係放置鋁箔包飲料，始知受騙上當，經報警
    處理後，為警在甲○○提供之鋁箔包飲料上採得指紋數枚，
    將採得指紋送內政部警政署刑事警察局比對後，發現與該局
    檔存丁○○右拇指、右環指指紋相符，始查悉上情。
二、案經甲○○訴由臺東縣警察局臺東分局報請、及丙○○○訴
    由屏東縣警察局屏東分局報請臺灣臺東地方法院檢察署檢察
    官偵查起訴。
    理  由
一、本件被告丁○○所犯係死刑、無期徒刑、最輕本刑為3年以
    上有期徒刑以外之罪，被告於準備程序中就被訴事實為有罪
    之陳述，經告知簡式審判程序之旨，並聽取公訴人及被告、
    辯護人之意見後，本院合議庭認為適宜而依刑事訴訟法第27
    3條之1第1項規定，裁定由受命法官獨任進行簡式審判程序
    ，合先敘明。
二、認定犯罪事實所憑之證據及理由：
(一)被告丁○○於本院審理時自白上揭犯行。
(二)證人即告訴人甲○○、丙○○○於警詢時之證詞：證明其2
    人分別遭被告與其他共犯詐騙經過之事實。
(三)告訴人甲○○之臺東區中小企業銀行及土地銀行存摺影本各
    1份：證明告訴人甲○○遭被告與其他共犯詐騙而於95年4月
    17日先後在臺東區中小企業銀行提領50萬元、在土地銀行臺
    東分行提領100萬元之事實。
(四)臺灣郵政股份有限公司屏東郵局96年8月31日屏營字第09650
    02230號函及檢附告訴人丙○○○屏東民生路郵局 (帳號：0
    0000000000000號)交易明細影本1份：證明告訴人丙○○○
    遭被告與其他共犯詐騙而於95年8月10日在屏東民生路郵局
    提領14萬元之事實。
(五)內政部警政署刑事警察局95年5月23日刑紋字第0950070798
    號鑑驗書、臺東縣警察局鑑識課支援證物採證初步報告、刑
    事案件證物採驗紀錄表各1份、採證照片3張：證明警方在甲○○提供之鋁箔包飲料上採得指紋數枚，將採得指紋送內政
    部警政署刑事警察局比對後，發現與該局檔存丁○○指紋卡
    之右拇指、右環指指紋相符之事實。
(六)現場照片6張：證明告訴人甲○○遭詐騙之事實。
(七)被告所使用門號為0000000000號行動電話 (申辦人為被告女
    友乙○○)於95年4月16日、17日之雙向通聯紀錄、共犯鐘安
    龍所使用門號0000000000號行動電話於95年4月17日之雙向
    通聯紀錄、通聯調閱查詢單各1份：證明被告於95年4月16日
    由屏東縣枋山鄉○○○○路抵達臺東居住在臺東縣卑南鄉知
    本溫泉區飯店，於95年4月17日上午10時15分起至11時36分
    止，與鐘安龍使用之門號0000000000號在臺東縣臺東市○○
    路、中華路一帶多次聯繫相互確認位置、及被告與鐘安龍等
    人於同日中午12時起沿南迴公路離開臺東縣之事實。
(八)共犯鐘安龍所使用門號為0000000000號行動電話於95年8月1
    0日上午8時25分49秒起至26分9秒止、同日上午8時58分56秒
    至59分35秒止、同日上午9時0分48秒起至9時1分14秒間與被
    告使用0000000000號行動電話之通訊監察譯文1份：證明被
    告負責跟蹤告訴人丙○○○，確認告訴人丙○○○是否有前
    往郵局領款，以及現場是否有警察或行員發現等情形，並向
    鐘安龍回報之事實。
(九)綜上各節相互佐證，被告自白核與事實相符，應堪採信，本
    件事證明確，被告犯行堪以認定，應依法論科。
三、論罪科刑之理由：
(一)被告行為後，刑法業於94年2月2日修正公布，於95年7月1日
    施行。修正後刑法第2條第1項之規定係規範行為後法律變更
    所生新舊法律比較適用之準據法，雖亦經修正，但因屬適用
    法律之準據法，本身尚無比較新舊法之問題，應一律適用修
    正後刑法第2條第1項之規定，為從舊從輕之比較。茲就本案
    罪刑涉及法律變更之部分，比較新、舊法如下：
    1.有關罰金刑部分：被告所犯刑法第339條第1項詐欺取財罪
      ，法定刑為得科或併科1千元以下罰金，依修正前刑法第3
      3條第5款規定，罰金刑為1銀元以上，而有關罰金倍數之
      調整及銀元與新臺幣之折算標準，則定有「罰金罰鍰提高
      標準條例」及「現行法規所定貨幣單位折算新臺幣條例」
      ，除罰金以1銀元折算3元新臺幣外，並將72年6月26日以
      前修正之刑法部分條文罰金數額提高2至10倍，其後修正
      者則不再提高倍數，修正後則將罰金刑提高為新臺幣1,00
      0元以上，並以百元計算之，因刑法第33條第5款所定罰金
      貨幣單位已改為新臺幣，刑法分則編各罪所定罰金之貨幣
      單位亦應配合修正為新臺幣，且考量刑法修正施行後，不
      再適用「現行法規所定貨幣單位折算新臺幣條例」，為使
      刑法分則編各罪所定罰金之最高數額與刑法修正前趨於一
      致，增訂刑法施行法第1條之1，將刑法分則編各罪所定罰
      金之貨幣單位均改為新臺幣，並將72年6月26日以前修正
      之刑法部分條文罰金數額提高為30倍，其後修正者則提高
      為3倍。是以刑法分則編各罪所定罰金刑之最高數額，於
      上開規定修正後仍屬一致，並無不同；但其罰金刑之最低
      數額，則比修正前提高，涉及科刑規範變更，自有新舊法
      比較必要，比較結果修正後之規定並未有利於被告，依刑
      法第2條第1項前段規定，應適用修正前之規定。
    2.有關共同正犯部分：修正前刑法第28條規定：「二人以上
      共同實施犯罪之行為者，皆為正犯。」；修正後刑法第28
      條規定：「二人以上共同實行犯罪之行為者，皆為共犯。
      」被告與共犯鐘安龍、綽號淑珍、阿秀之成年女子等成員
      間就有關詐欺取財罪之犯行，具有犯意聯絡及行為分擔，
      不論依修正前之刑法第28條，或修正後之刑法第28條之規
      定，均構成共同正犯，對被告而言並無有利或不利之情形
      ，依最高法院95年第21次刑事庭庭務會議決議，應適用裁
      判時法即刑法第28條論處。
    3.綜上，除有關共同正犯部分非屬法律變更外，經比較新舊
      法結果，以修正前刑法較有利於被告，應依刑法第2條第1
      項前段，適用被告行為時之修正前刑法規定論處。
(二)核被告上揭所為，均係犯刑法第339條第1項詐欺取財罪。被
    告就附表編號1、2所示詐騙行為，與各該編號內之行為人欄
    內之其他成員，分別有犯意之聯絡及行為之分擔，均為共同
    正犯。被告先後於附表編號1、2所示95年4月17日、同年8月
    10日犯詐欺取財罪，因刑法修正後刑法第56條連續犯之規定
    業已刪除，其連續關係在95年7月1日刑法修正生效後已阻斷
    ，自應回歸數罪併罰之實質競合關係。是被告先後2次詐欺
    犯行，犯意各別，行為互殊，應予分論併罰。公訴意旨就附
    表編號1所示之詐欺取財犯行，雖僅起訴被告及詐欺集團成
    員詐取告訴人林黃妹150萬元現金之行為，然林黃妹所有之
    白金項鍊1條 (價值約1萬5千元)、及戒指1只 (價值約9千元
    )亦同時遭詐欺集團取走，此部分與本案起訴部分具有實質
    上一罪關係，為起訴效力所及，本院自得併予審理。
(三)爰審酌被告正值壯年，不圖以正當工作賺取金錢，竟思不勞
    而獲，結夥以前述之戲劇式集團組成「金光黨」訛詐之方式
    ，利用人性貪慾之弱點，刻意挑選年邁獨行之長者進行施詐
    ，利用被害人一時思慮不週，難於辨識箇中機巧，進而遂其
    施詐騙術，令被害人之畢生積蓄所得瞬間化為泡影，求償無
    門，惡性非淺，影響社會治安甚鉅，另參以被告在該犯罪集
    團中負責把風監視工作、分贓所得金額、犯罪後坦承犯行、
    及迄未與被害人達成民事和解等一切情狀，分別量處如主文
    所示之刑。
(四)按中華民國96年罪犯減刑條例業於96年7月16日施行，該條
    例第2條第1項規定：「犯罪在中華民國96年4月26日以前者
    ，除本條例另有規定外，依下列規定減刑：(一)死刑減為無期
    徒刑。(二)無期徒刑減為有期徒刑20年。(三)有期徒刑、拘役或
    罰金，減其刑期或金額2分之1」，被告所犯如附表編號2所
    示之犯行，犯罪時間於96年4月24日以前，所犯並無同條例
    第3條第1項所列不予減刑情形，爰依同條例第2條第1項第3
    款規定減其宣告刑2分之1。又有關刑法第51條定應執行刑，
    於裁判確定前犯數罪，其中一罪在新法施行前者，亦應依刑
    法第2條第1項規定適用最有利於行為人之法律 (最高法院95
    年度第8次刑事庭會議決議參照)。本件被告於裁判確定前犯
    數罪，其中如附表編號1所示之罪係於95年7月1日刑法修正
    前犯之，而修正前刑法第51條第5款原規定：「數罪併罰，
    分別宣告其罪之刑，依左列各款定其應執行者：宣告多數有
    期徒刑者，於各刑中之最長期以上，各刑合併之刑期以下，
    定其刑期。但不得逾20年」；修正後刑法第51條第5款規定
    ：「宣告多數有期徒刑者，於各刑中之最長期以上，各刑合
    併之刑期以下，定其刑期。但不得逾30年。」，是經比較新
    、舊法結果，修正後刑法並未較有利於被告，依刑法第2條
    第1項前段之規定，仍應依修正前刑法第51條第5款，定其應
    執行之刑。
(五)末按共同正犯因相互間利用他人之行為，以遂行其犯意之實
    現，本於責任共同之原則，有關沒收部分，對於共犯間供犯
    罪所用之物，固均應為沒收之諭知。本件被告所使用門號00
    00000000號行動電話，及共犯鐘安龍所使用門號0000000000
    號行動電話，雖係供其等於犯罪時相互聯繫所用之物，惟該
    0000000000號行動電話手機並非被告所有之物 (係被告女友
    乙○○所有)，業經被告供述在卷，而鐘安龍使用門號00000
    00000號行動電話手機，無法證明係鐘安龍所有之物，且均
    未扣案，核其沒收與否對於預防犯罪及公共利益或公共安全
    之維護，並無絕對影響，為免將來執行困難，爰不予宣告沒
    收。另上開2支行動電話之SIM卡依國內電信公司一般定型化
    契約之約定，該SIM卡之所有權仍歸屬電信公司，持有人僅
    因承租門號而取得使用權，故非屬被告及共犯鐘安龍所有之
    物，又非屬違禁物，自不得宣告沒收。至於告訴人甲○○、
    丙○○○於警訊時交出因受騙遭掉包之鋁箔包飲料，因已交
    付予告訴人甲○○、丙○○○，屬於告訴人所有，已非屬被
    告與共犯所有，爰不依法併予宣告沒收之，均併予敘明。
四、應適用之法條：
    依刑事訴訟法第273條之1第1項、第299條第1項前段，刑法
    第2條第1項前段、第28條、第339條第1項、第51條第5款(修
    正前)，刑法施行法第1條之1第1項、第2項前段，中華民國
    96年罪犯減刑條例第2條第1項第3款、第7條，罰金罰鍰提高
    標準條例第1條前段，判決如主文。
本案經檢察官蔡甄漪到庭執行職務。
中　　華　　民　　國　　96　　年　　10　　月　　26　　日
                  刑事第一庭    法  官  簡芳潔
附表：
┌──┬─────┬───────┬───┬─────┬─────────────────┬───────┐
│編號│犯罪時間  │犯罪地點      │被害人│行為人    │犯罪方法　                        │所得財物      │
│    │          │              │      │(共犯)    │        　　                      │(新臺幣)      │
├──┼─────┼───────┼───┼─────┼─────────────────┼───────┤
│ 1. │95年4月17 │臺東縣臺東市光│甲○○│丁○○、鍾│由鐘安龍駕駛自小客車、丁○○騎機車│150萬元、白金 │
│    │日上午10時│明路121號前   │      │安龍、姓名│負責把風，綽號淑珍、阿秀之成年女人│項鍊1條 (價值 │
│    │30分許    │              │      │年籍不詳綽│，其中一人扮演智能不足者向甲○○問│約1萬5千元)、 │
│    │          │              │      │號「淑珍」│路，另一人向甲○○搭訕攀談，佯稱智│及戒指1只 (價 │
│    │          │              │      │、「阿秀」│能不足者身懷鉅款，出手闊綽，如出示│值約9千元)    │
│    │          │              │      │之成年女子│現金給該女子看，該女子會餽贈同額金│              │
│    │          │              │      │          │錢，可以此方式取得該女子身上之金錢│              │
│    │          │              │      │          │，之後由伊與甲○○平分等語，藉此取│              │
│    │          │              │      │          │信甲○○，使甲○○陷於錯誤，誤認可│              │
│    │          │              │      │          │自假扮之智能不足女子受贈金錢，遂應│              │
│    │          │              │      │          │允並隨同該2人共同乘坐擔任司機之鐘 │              │
│    │          │              │      │          │安龍駕駛之車輛返回住處拿取存摺、印│              │
│    │          │              │      │          │章以前往金融行庫提款。迨甲○○拿取│              │
│    │          │              │      │          │存摺、印章後，鐘安龍搭載甲○○至臺│              │
│    │          │              │      │          │東市○○路○段376巷口附近，要求林黃│              │
│    │          │              │      │          │美自行搭乘計程車前往臺東區中小企業│              │
│    │          │              │      │          │銀行提領50萬元現金、至土地銀行臺東│              │
│    │          │              │      │          │分行提領100萬元現金，並由丁○○騎 │              │
│    │          │              │      │          │車尾隨在後，察看甲○○有無前往領款│              │
│    │          │              │      │          │，再以行動電話聯絡通知鐘安龍。嗣林│              │
│    │          │              │      │          │黃美領款返回鐘安龍駕駛之自小客車內│              │
│    │          │              │      │          │後，由該名負責搭訕女子即要求甲○○│              │
│    │          │              │      │          │將現款出示給智能不足者查看，甲○○│              │
│    │          │              │      │          │將領取之現金及白金項鍊1條、戒指1只│              │
│    │          │              │      │          │均放在袋中交予該名負責搭訕女子後，│              │
│    │          │              │      │          │該女子即趁甲○○不注意時藉機調包，│              │
│    │          │              │      │          │交還相同包裝內容物為鋁箔包飲料之報│              │
│    │          │              │      │          │紙包裹。得手後，藉機讓甲○○在臺東│              │
│    │          │              │      │          │市○○路○段東豐米廠附近下車後逃逸 │              │
│    │          │              │      │          │。                                │              │
├──┼─────┼───────┼───┼─────┼─────────────────┼───────┤
│ 2. │95年8月10 │屏東縣屏東市林│黃陳金│丁○○、鍾│由鐘安龍駕駛自小客車、丁○○騎機車│146,000元。   │
│    │日上午10時│森路林務局前  │春    │安龍、及2 │在旁把風，由該2名成年女子其中一人 │              │
│    │許        │              │      │名姓名年籍│扮演智能不足者向丙○○○問路，另一│              │
│    │          │              │      │不詳之成年│人向丙○○○搭訕攀談，佯稱智能不足│              │
│    │          │              │      │女子      │者身懷鉅款，出手闊綽，如出示現金給│              │
│    │          │              │      │          │該女子看，該女子會餽贈同額金錢，可│              │
│    │          │              │      │          │以此方式取得該女子身上之金錢，之後│              │
│    │          │              │      │          │由伊與丙○○○平分，可用以行善等語│              │
│    │          │              │      │          │，藉此取信丙○○○，使丙○○○陷於│              │
│    │          │              │      │          │錯誤，誤認可自假扮之智能不足女子受│              │
│    │          │              │      │          │贈金錢，遂應允並隨同該2人共同乘坐 │              │
│    │          │              │      │          │擔任司機之鐘安龍駕駛之車輛返回黃陳│              │
│    │          │              │      │          │金春住處拿取存摺、印章以前往金融行│              │
│    │          │              │      │          │庫提款，行至丙○○○住處附近，渠等│              │
│    │          │              │      │          │為免遭警查獲，遂先讓丙○○○下車自│              │
│    │          │              │      │          │行返家拿取存摺、印章，並由丁○○騎│              │
│    │          │              │      │          │乘機車尾隨在後，察看監視丙○○○是│              │
│    │          │              │      │          │否有返家拿取存摺、印章，或因發覺進│              │
│    │          │              │      │          │而有報警之情形。迨丙○○○拿取存摺│              │
│    │          │              │      │          │、印章後，丁○○隨即以行動電話聯洛│              │
│    │          │              │      │          │鐘安龍前往搭載丙○○○前往屏東市民│              │
│    │          │              │      │          │生路郵局領款，並由丁○○騎車尾隨在│              │
│    │          │              │      │          │後，察看監視丙○○○有無前往領款，│              │
│    │          │              │      │          │並通知鐘安龍領款情形。丙○○○提領│              │
│    │          │              │      │          │14萬元現金後返回鐘安龍駕駛之自小客│              │
│    │          │              │      │          │車內，連同其隨身攜帶之6千元現金， │              │
│    │          │              │      │          │交予與其搭訕攀談之不詳姓名女子，該│              │
│    │          │              │      │          │女子趁丙○○○不注意時藉機調包，交│              │
│    │          │              │      │          │還相同包裝內容物為鋁箔包飲料之報紙│              │
│    │          │              │      │          │包裹。得手後，藉機讓丙○○○在屏東│              │
│    │          │              │      │          │市○○路與民生路下車後逃逸。      │              │
└──┴─────┴───────┴───┴─────┴─────────────────┴───────┘
